【裁判字號】    92,聲繼,10
【裁判日期】    920707
【裁判案由】    遺產繼承
【裁判全文】
臺灣彰化地方法院民事裁定  九十二年度聲繼字第一○號
    聲  明  人  甲○○
                乙○○
    共同代理人  丁○○
    被 繼 承人  丙○○  生前.
右聲明人聲明繼承被繼承人丙○○遺產事件，本院裁定如左：
    主  文
本件聲明繼承應予駁回。
程序費用由聲明繼承人負擔。
    理  由
一、本件聲明意旨略以：聲明人甲○○、乙○○為被繼承人丙○○之孫女，被繼承人
    於民國九十年五月十八日亡故，繼承開始時，被繼承人之住所地為彰化縣彰化市
    ○○里○○路○段三０一號，聲明人依法對其遺產有繼承權，爰依台灣地區及大
    陸地區人民關係條例第六十六條規定，具狀表示繼承云云，並具提出被繼承人除
    戶謄本、親屬系統表、財團法人海峽交流基金會認證之大陸山東省臨沂市公證處
    出具（二００二）臨證字第九六六號、第九六七號之親屬關係公證書及委託書公
    證書、被繼承人照片及家書信封影本等件為証。
二、按大陸地區人民依台灣地區及大陸地區人民關係條例第六十六條規定繼承台灣地
    區人民之遺產者，應於繼承開始起三年內，檢具聲請書、被繼承人死亡時之全戶
    戶籍謄本及繼承系統表、符合繼承人身分之證明文件，向被繼承人住所地之法院
    為繼承之表示；又上開身分證明文件，應經行政院設立或指定之機構或委託之民
    間團體驗證，同順位繼承人如為多數人時，每人均應增附繼承人完整親屬之相關
    資料。臺灣地區與大陸地區人民關係條例施行細則第四十三條第一項、第三項規
    定至明。
三、經查，聲明人固聲明其為被繼承人之孫女，並檢具相關文件為佐，然查聲明人提
    出經財團法人海峽交流基金會認證之大陸山東省臨沂市公證處出具（二００二）
    臨證字第九六六號親屬關係公證書上載明「配偶：李氏，‧‧‧」，而被繼承人
    戶籍謄本上之配偶欄位並無關於配偶之記載，二者顯不相符，實難認其聲明書之
    內容為真正。又聲明人雖有提出被繼承人之相片為証，惟此亦難以証明其即為被
    繼承人之孫女。況聲明人另所提出之影印信封上雖有「宋春玲孫」字樣，惟聲明
    人亦主張該信封原本已遺失，是憑此影本上之字樣，實難推定其為真正，而無法
    據此認定其為被繼承人之孫女。從而，本件聲明人聲明繼承被繼承人丙○○在臺
    灣地區之遺產，依其所提出之資料尚難認其確為被繼承人之孫女，聲明人既未具
    提出符合繼承人身分之相關證明文件，依首揭規定，其聲明尚有不合，爰予以駁
    回。
四、依非訟事件法第八條第一項裁定如主文。
中      華      民      國    九十二    年      七      月       七     日
                                    臺灣彰化地方法院家事法庭
~B法      官  王美惠
右為正本係照原本作成。
如對本裁定抗告須於裁定送達後十日內向本院提出抗告狀。
中      華      民      國    九十二    年      七      月       七     日
~B法院書記官  施秀青


司法院資訊處製作；財團法人民間司法改革基金會備份。
